臺灣新竹地方法院刑事判決　　　　　　　　　　　　　八十九年度訴字第三九一號
　　公　訴　人　臺灣新竹地方法院檢察署檢察官
　　被　　　告　庚○○
　　　　　　　　申○○
　　　　　　　　戌○○
　　右一人選任
　　辯護人　　　魏早炳
　　　　　　　　陳恩民
　　　　　　　　魏翠亭
右列被告因偽造文書案件，經檢察官提起公訴( 八十八年度偵字第八三四八號 )，本
院判決如左：
    主  文
申○○共同連續行使偽造私文書，足以生損害於他人，處有期徒刑伍月，如易科罰金
，以佰元折算壹日。如附表(一)、(二)、(三)所示偽造之印章、印文、署押及附表
(二)所示之新竹國際商業銀行中正分行活期儲蓄存款存摺暨偽造陳瑞賢、乙○○、邱
秀梅、巳○○、張素月、天○○、藍新添、子○○之印章均沒收。
戌○○共同連續行使偽造私文書，足以生損害於他人，累犯，處有期徒刑陸月，如易
科罰金，以佰元折算壹日。如附表(一)、(二)、(三)所示偽造之印章、印文、署押
及附表(二)所示之新竹國際商業銀行中正分行活期儲蓄存款存摺暨偽造陳瑞賢、乙○○、邱秀梅、巳○○、張素月、天○○、藍新添、子○○之印章均沒收。
庚○○無罪。
    事  實
一、戌○○前於民國八十六年七月間因贓物案件，經臺灣高等法院以八十六年度上易
    字第一二八號刑事判決判處有期徒刑四月，於八十六年九月二十二日易科罰金執
    行完畢，猶未悔改，竟於八十七年十月間，因圖於上市股票發行新股申購抽籤時
    增加中籤之機率，藉以謀取承購價格與市價價格間之差價，與其妻舅申○○基於
    收購他人國民身分證開立虛偽帳戶以供戌○○參加抽籤申購新股之概括犯意聯絡
    ，先由申○○出面向其任職崇賢國際股份有限公司之同事庚○○商洽以每張國民
    身分證影本新臺幣( 下同 )五百元之價格買受他人之身分證影本，而由庚○○出
    售其自己、配偶江佰駿及庚○○在「妮芙露國際股份有限公司」擔任傳銷經理時
    持有傳銷下線或前往該處參加課程訓練人員癸○○、梁景道、亥○○、李宗晟、
    戊○○、午○○、黃賢惠、黃妙櫻、鄭玉英、地○○、方治中、王麗貞、陳勉予
    、林柏貴、呂淑珍、辛○○、李慧芳、溫國勇、丘建臺( 起訴書誤載為邱建臺 )
    、鍾麗櫻、黃玉斐、寅○○、許惠菁( 起訴書誤載為許蕙菁 )、己○○、何玉美
    、花彩宜、葉婷瑗、卯○○、甲○○○、辰○○、黎秀美、壬○○、黃春蓮、蕭
    慧姱( 起訴書誤載為蕭慧 )、朱惠韻、鍾鳳梅、丙○○( 起訴書誤載為朱容 )、
    廖金茶、呂春美、藍垂寶、丑○○、廖學專、卓玉如、吳阿富、未○○、范君竺
    ( 起訴書誤載為范鈞竺 )、酉○○、丁○○、陳瑞賢、乙○○、邱秀梅、巳○○
    、張素月、天○○、藍新添、子○○等五十八人之國民身分證影本予申○○，再
    由申○○以每張國民身份證影本一千元之代價出售予戌○○開立虛偽帳戶使用，
    旋經戌○○委請不知情之刻印商偽刻上開庚○○等五十八人之印章，足以生損害
    於庚○○等五十八人，並未得庚○○等五十八人同意，分別於八十七年十一月九
    日、八十七年十一月十六日、八十七年十一月十九日、八十七年十一月二十日、
    八十七年十一月二十一日、八十七年十一月二十三日、八十七年十一月二十四日
    持上開身分證影本及印章前往寶來證券股份有限公司新竹分公司( 下稱：寶來證
    券公司 )，擅以庚○○等五十八人名義開立證券帳戶，偽簽庚○○等五十八人之
    簽名，及以上開偽刻庚○○等五十八人印章蓋用於寶來證券公司客戶基本資料卡
    、委託買賣證券受託契約、櫃檯買賣有價證券開戶契約、櫃檯買賣確認書( 內附
    有同意書及款券轉撥同意書 )、委託人款券轉撥同意書、客戶自填徵信資料表上
    「客戶( 委託人 )簽章」欄，及聲明書上「立聲明書人」欄【有關偽造日期、偽
    造之署押、印文及其數量等詳如附表(一)所示】，連續偽填庚○○等五十八人名
    義之寶來證券公司客戶基本資料卡、委託買賣證券受託契約、櫃檯買賣有價證券
    開戶契約、櫃檯買賣確認書、委託人交割款券轉撥同意書、聲明書、客戶自填徵
    信資料表等私文書後，持以向寶來證券公司不知情之職員陳麗琬開立證券帳戶，
    續再冒用庚○○等五十八人名義經由寶來證券公司向新竹國際商業銀行中正分行
    開立證券買賣劃撥活期存款帳戶，偽簽庚○○等五十八人之簽名，併以上開偽刻
    庚○○等五十八人印章蓋用於劃撥款項委託書上「委託人( 即存戶 )」、「立約
    定書人」欄及印鑑卡上「印鑑」欄及存戶簽名留存處【有關偽造日期、偽造之署
    押、印文及其數量等詳如附表(二)所示】，偽填庚○○等五十八人名義之劃撥款
    項委託書，持交新竹國際商業銀行中正分行，據以開設劃撥款項帳戶，足以生損
    害於寶來證券公司、新竹國際商業銀行中正分行及庚○○等五十八人。嗣戌○○
    即利用上開虛偽開立庚○○等五十八人證券帳戶委請寶來證券公司辦理上市公司
    股票抽籤作業，且分別冒用上開梁景道、地○○、呂淑珍、辛○○、未○○、巳
    ○○、張素月、子○○等人名義抽中南亞、錸德、南亞、臺塑、南亞、臺塑、神
    達、臺路等上市公司股票後，又先後於八十八年二月二十三日、八十八年一月七
    日、八十八年二月二十三日、八十八年三月十日、八十八年二月二十三日、八十
    八年三月十日、八十八年四月十九日、八十八年三月三日電話委託寶來證券公司
    營業員出售前開股票，迨至八十八年七月間，被冒用開立帳戶之藍新添因收受新
    竹國際商業銀行所寄發之對帳單，乃向該行查詢，並向法務部調查局檢舉，始查
    悉上情，且扣得如附表(三)所示偽造林柏貴之印章共計五十枚及如附表(二)所示
    林柏貴等五十三人之新竹國際商業銀行活期儲蓄存款存摺共計五十三本。
二、案經法務部調查局新竹縣調查局移送臺灣新竹地方法院檢察署檢察官偵查起訴。
    理  由
甲、有罪部分：
一、訊據被告申○○坦承有將庚○○等五十八人國民身分證影本以每張一千元之代價
    出售予被告戌○○供為股票抽籤開立帳戶使用等情不諱，惟矢口否認有何偽造文
    書等犯行，辯稱：係庚○○未告知身分證提供人要開立證券帳戶抽股票云云。被
    告戌○○亦矢口否認有何前揭偽造文書等犯行，辯稱：伊當初已跟申○○言明抽
    股票須要開立證券帳戶、銀行帳戶及刻印章，而經伊再三詢問申○○是否有徵得
    身分證提供人同意，經申○○確認無誤後，伊始前往刻印章及開立上開證券、銀
    行帳戶，並無偽造文書故意云云。經查：
    (一)被告申○○以每張國民身分證影本五百元之價格向庚○○買受他人之身分證
        影本，而由庚○○出售其自己、配偶江佰駿及庚○○在「妮芙露國際股份有
        限公司」擔任傳銷經理時持有傳銷下線或前往該處參加課程訓練人員癸○○
        等共計五十八人之國民身分證影本予被告申○○，再由被告申○○以每張國
        民身份證影本一千元之代價出售予被告戌○○開立證券帳戶使用，且經被告
        戌○○委請不知情之刻印商偽刻上開庚○○等五十八人之印章，及前往寶來
        證券公司開立證券帳戶，暨向新竹國際商業銀行中正分行開設劃撥款項存款
        帳戶，嗣被告戌○○即利用上開虛偽開立庚○○等五十八人證券帳戶委請寶
        來證券公司辦理上市公司股票抽籤作業，且分別冒用梁景道、地○○、呂淑
        珍、辛○○、未○○、巳○○、張素月、子○○等人名義抽中南亞、錸德、
        臺塑、神達、臺路等上市公司股票後，又先後委託寶來證券公司營業員出售
        前開股票等情，業據被告申○○、戌○○供承不諱，復有寶來證券公司客戶
        基本資料卡、委託買賣證券受託契約、櫃檯買賣有價證券開戶契約、櫃檯買
        賣確認書、委託人交割款券轉撥同意書、聲明書、客戶自填徵信資料表、劃
        撥款項委託書及印鑑卡等附卷可稽，且有印章、新竹國際商業銀行活期儲蓄
        存款存摺等扣案足資佐證，並經本院依職權向寶來證券公司函查上開庚○○
        等五十八人所開設之集保帳戶，自開戶後迄今之全部股票買賣交易明細資料
        明確，有寶來證券公司九十年十二月十三日(九十)寶經新竹字第八八八八號
        函一件為憑。
    (二)又被告戌○○、申○○並未徵得庚○○等五十八人同意，即刻印上開庚○○
        等五十八人之印章，及前往寶來證券公司開立證券帳戶，暨向新竹國際商業
        銀行中正分行開設劃撥款項存款帳戶乙節，亦據證人即被冒名開戶之梁景道
        、李宗晟、方治中、呂淑珍、溫國勇、江佰駿、花彩宜、葉婷瑗、黎秀美、
        壬○○、朱惠韻、鍾鳳梅、丙○○、廖金茶( 後更名為廖靜瑩 )、藍垂寶、
        邱秀梅、藍新添、黃賢惠、鍾麗櫻、黃玉斐、鄭玉英、王麗貞、陳勉予、林
        柏貴、黃春蓮、李慧芳、何玉美、蕭慧姱、黃妙櫻、呂春美、廖學惠、卓玉
        如( 後更名為卓泓汝 )、吳阿富、范君竺、陳瑞賢、亥○○、地○○、己○○、甲○○○、辰○○、子○○、戊○○、丑○○、巳○○、未○○、蘇玉
        環、辛○○等到庭結證屬實，而被告戌○○初於調查時既供承係向申○○以
        每人頭一千元之代價買受身分證，再由申○○提供巳○○等數十人之身份證
        影本，並利用數十份影本，及偽刻印章後，冒用庚○○等五十八人之名義於
        寶來證券公司及新竹國際商業商業銀行中正分行虛立帳戶，參加股票抽取等
        情綦詳( 詳偵查卷第八頁反面 )，則被告戌○○辯稱其並無偽造文書之故意
        云云，尚非無疑。
    (三)再被告申○○於偵查初訊時既稱：伊有告訴庚○○說要抽股票，可是庚○○
        都沒有告訴那五十七人等語( 詳偵查卷第五十九頁反面 )，並未提及其曾告
        知庚○○股票抽籤係要開立證券及存款帳戶，則被告申○○嗣後陳稱其有告
        知庚○○抽股票係要開立證券帳戶云云，要非無疑。遑論被告申○○於本院
        審理時亦明確陳述：伊並未告知戌○○有得到身分證提供人之同意去開設證
        券帳戶，而被告戌○○請伊去收買身分證影本的時候，並未說要抽哪幾家公
        司的股票，及談到打算用身分證抽股票的時間等語，亦為被告戌○○於本院
        審理時同稱：「( 問：你有無跟申○○說，要抽哪幾家的股票？ )答：沒有
        ，要看報紙才知道何時可以抽股票。」、「( 問：你打算利用這些身分證抽
        股票的時間要多久？ )答：很少抽，我打算有股票就抽。」、「( 問：你有
        無打算將這些證券戶頭還給這些身分證上的名義人？ )答：有。」、「( 問
        ：打算多久返還這些證券戶頭的資料？打算用多久？ )答：對方要的話，我
        就還給他。當初沒有講要用多久。」等情不諱，足見被告戌○○既未曾告知
        申○○擬使用上開證券及存款帳戶的時間，則被告申○○顯亦無從對庚○○
        或其他身分證提供人告知上開帳戶實際使用期限，而衡之經驗法則，提供存
        款或證券帳戶予不相熟之他人從事商業牟利行為，應無不就使用期間及可能
        遭核課之稅款等重要事項詳予約定，是被告申○○所稱曾對身分證提供人提
        及抽股票須要開立證券及存款帳戶，然未約定使用期限云云，顯與常情相違
        ，亦難採信。末查，被告申○○既於本院審理時陳稱：其知悉抽股票係要開
        立證券及存款帳戶等語，則被告申○○幫戌○○收購他人國民身分證，顯有
        與被告戌○○共同開立虛偽帳戶以供戌○○參加抽籤申購新股之犯意聯絡，
        應堪認定。從而，被告戌○○、申○○辯稱：其等係認已徵得身分證提供人
        之同意，始會前去刻印章及開立證券及存款帳戶云云，應係事後卸責之詞，
        不足採信。
    綜上諸情參互以觀，被告申○○、戌○○犯行均堪認定，應予依法論科。
二、次按行為後法律有變更者，適用裁判時之法律，但裁判前之法律有利於行為人者
    ，適用最有利於行為人之法律，刑法第二條第一項定有明文。查被告前開行為後
    ，刑法第四十一條業於九十年一月四日修正為「犯最重本刑為五年以下有期徒刑
    以下之刑之罪，而受六月以下有期徒刑或拘役之宣告，因身體、教育、職業、家
    庭之關係或其他正當事由，執行顯有困難者，得以一元以上三元以下折算一日，
    易科罰金。但確因不執行所宣告之刑，難收矯正之效或難以維持法秩序者，不在
    此限。」、「併合處罰之數罪，均有前項情形，其應執行之刑逾六月者，亦同。
    」，並於同年月十日公布施行，於同年月十二日生效，是被告行為後法律已有變
    更，而比較新舊法之規定，以變更後之新法對被告有利，則依刑法第二條第一項
    前段之規定，自應適用新法即行為時之刑法第四十一條第一項之規定，合先敘明
    。
三、核被告申○○、戌○○所為，係犯刑法第二百十六條、第二百十條之行使偽造私
    文書罪。其偽造印章並加蓋印文及偽簽上開庚○○等五十八人姓名以偽造寶來證
    券公司客戶基本資料卡等文書，該偽造印章、加蓋偽造印文及偽簽姓名之行為，
    均為其偽造私文書之部分行為，不另論罪。被告偽造私文書之低度行為應為行使
    偽造私文書之高度行為所吸收，均不另論罪。被告申○○、戌○○上開向新竹國
    際商業銀行中正分行開立證券買賣劃撥活期存款帳戶之犯行，均係利用不知情之
    寶來證券公司職員實施犯罪，均係間接正犯。被告申○○與戌○○間互有犯意聯
    絡及行為分擔，應依刑法第二十八條規定論以共同正犯。又被告多次行使偽造私
    文書犯行，時間緊接、觸犯構成要件相同之罪名，應依連續犯規定論以一罪，並
    依法加重其刑。被告戌○○前於八十六年七月間因贓物案件，經臺灣高等法院以
    八十六年度上易字第一二八號刑事判決判處有期徒刑四月，於八十六年九月二十
    二日易科罰金執行完畢，有卷附臺灣高等法院被告全國前案紀錄表、臺灣新竹地
    方法院檢察署刑案資料查註紀錄表各一紙可按，其受有期徒刑之執行完畢，五年
    以內再犯有期徒刑以上之罪，為累犯，依法遞加重其刑。爰審酌各被告犯罪之動
    機、目的、手段、偽造文書之數量匪微、對被害人所造成之損害程度及於事後否
    認犯行之態度等一切情狀，分別量處如主文所示之刑，並均諭知易科罰金之折算
    標準。又被告申○○等所偽造如附表(一)、(二)之「客戶基本資本卡」等文書及
    庚○○等五十八人之身分證影本，因均已行使，而不復為被告等人所有，無從宣
    告沒收，惟各該文書上偽造之庚○○等五十八人署押、印文及扣案如附表(三)所
    示林柏貴等等五十枚印章，暨偽刻陳瑞賢、乙○○、邱秀梅、巳○○、張素月、
    天○○、藍新添、子○○之印章，既均屬偽造之印章、印文或署押，且無證據證
    明業已滅失不復存在，不問屬於犯人與否，均應依刑法第二百十九條之規定宣告
    沒收之。又扣案之如附表(二)所示林柏貴等新竹國際商業銀行中正分行活期儲蓄
    存款存摺共計五十三本，既係被告所有因犯罪所得之物，亦應依刑法第三十八條
    第一項第三款之規定沒收之。
乙、無罪部分：
一、公訴意旨略以：被告庚○○曾任「妮芙露國際股份有限公司」之傳銷經理，與被
    告申○○為同事關係，被告庚○○因職務關係，持有其傳銷下線職員癸○○、梁
    景道、亥○○、李宗晟、戊○○、午○○、黃賢惠、黃妙櫻、鄭玉英、地○○、
    方治中、王麗貞、陳勉予、林柏貴、呂淑珍、辛○○、李慧芳、溫國勇、丘建臺
    、鍾麗櫻、黃玉斐、寅○○、許惠菁、己○○、何玉美、花彩宜、葉婷瑗、卯○○、甲○○○、辰○○、黎秀美、壬○○、黃春蓮、蕭慧姱、朱惠韻、鍾鳳梅、
    丙○○、廖金茶、呂春美、藍垂寶、丑○○、廖學專、卓玉如、吳阿富、未○○
    、范君竺、酉○○、丁○○、陳瑞賢、乙○○、邱秀梅、巳○○、張素月、天○○、藍新添、子○○等五十七人之身分證影本。被告申○○明知其姊夫戌○○於
    八十七年六、七月間，為參加上市股票之抽籤，急需身分證件充當人頭參與抽籤
    ，以提高抽中股票之機率，謀取承購價格與市價價格間之差價，乃向知情之被告
    庚○○以每張身分證影本五百元之代價買受上開癸○○等五十七張身分證影本，
    再以每張一千元之代價出售予戌○○，被告戌○○再持上開癸○○等五十七張身
    分證影本委請不知情之刻印商，分別偽刻上開癸○○等五十七人之印章，並進一
    步冒用癸○○等五十七人之名義，前往位於寶來證券公司，利用不知情之寶來證
    券職員開立新竹國際商業銀行中正分行活期存款帳戶及寶來證券股份有限公司新
    竹分公司帳戶，並於各該國際商業銀行銀行之劃撥款項委託書，及寶來證券公司
    所提供之客戶基本資料卡、櫃臺買賣確認書委託人交割款卷轉撥同意書、聲明書
    上偽簽上開癸○○等五十七人之簽名並持上開偽刻之癸○○等五十七人印章，蓋
    於上開各該銀行及證券公司支開戶申請書，足生損害於新竹國際商業銀行、寶來
    證券公司及癸○○等五十七人，因認被告庚○○有與被告申○○、戌○○共犯刑
    法第二百十六條、第二百十六條行使偽造私文書罪嫌。
二、按犯罪事實應依證據認定之，無證據不得推定其犯罪事實。又不能證明被告犯罪
    者，應諭知無罪之判決，刑事訴訟法第一百五十四條、第三百零一條第一項分別
    定有明文。又事實之認定，應憑證據，如未能發現相當證據，或證據不足以證明
    ，自不能以推測或擬制之方法，為裁判基礎( 最高法院四十年臺上字第八六號判
    例參照 )；認定不利於被告之事實，須依積極證據，苟積極證據不足為不利於被
    告之事實認定時，即應為有利於被告之認定，更不必有何有利之證據( 最高法院
    三十年上字第八一六號判例參照 )；且認定犯罪事實，所憑之證據，無論直接或
    間接證據，其為訴訟上之證明，須於通常一般之人均不致有所懷疑，而得確信其
    為真實之程序者，始得據之為有罪之認定，倘其證明尚未達到此一程度，而有合
    理性懷疑之存在時，即無從為有罪之認定( 最高法院七十六年臺上字第四九八六
    號判例參照 )。
三、訊據被告庚○○固供承其有以每張身分證影本五百元之價格出售上開其自己及癸○○等五十七人之身分證影本予申○○等情不諱，惟堅決否認有上開行使偽造私
    文書犯行，辯稱：伊僅知申○○向伊收購身分證影本係要去抽股票，而伊曾聽伊
    妹提及可以將身分證影本貼在明信片上寄到公司去抽股票，實不知申○○係持身
    分證影本交予戌○○去偽刻印章及開立證券、銀行帳戶等語。公訴人認被告庚○○涉犯上開行使偽造私文書犯行，無非係以共同被告申○○所稱曾告知購買身分
    證影本係為了抽股票等語，為其論據。經查：
    (一)被告申○○於偵查初訊時固稱：伊有告訴庚○○說要抽股票，可是庚○○都
        沒有告訴那五十七人等語( 詳偵查卷第五十九頁反面 )，惟其既未提及曾告
        知庚○○股票抽籤係要開立證券及存款帳戶，則能否逕以被告庚○○知悉申
        ○○須用身分證影本抽股票，推論其必知悉抽股票一定要在證券公司開立證
        券及存款帳戶，尚非無疑。又被告申○○於本院審理時既明確陳述：被告戌
        ○○當時請伊去收買身分證影本的時候，並未說要抽哪幾家公司的股票，及
    談到打算用身分證抽股票的時間等語，是被告戌○○既未曾告知申○○擬使
        用上開證券及存款帳戶的時間，則被告申○○顯亦無從對被告庚○○告知上
        開帳戶實際使用期限，及抽籤申購上市公司股票之名稱，而衡之經驗法則，
        被告庚○○出售予申○○上開證件中既含有其自己及配偶江佰駿之身分證影
        本，嗣並經被告戌○○持以向寶來證券公司及新竹國際商業銀行中正分行開
        立證券及劃撥款項帳戶，則被告庚○○如知上開證件係供被告申○○等前往
        證券公司開立帳戶，且須刻用印章，應無不就該帳戶使用期間及可能遭核課
        之稅款等重要事項詳予詢問被告申○○，並與被告申○○就該帳戶、印章等
        使用及返還細節明確約定，足見被告申○○嗣於本院審理時陳稱曾對庚○○
        提及抽股票係要開立證券及存款帳戶云云，顯與常情相違，要難採信。
    (二)又證人即被告庚○○提供身分證影本予被告申○○之所有人邱秀梅於本院調
        查時既到庭結證：「( 問：被告庚○○是否跟你說要你的身分證影本去抽股
        票？ )答：有的，去年或前年跟我說的，但我不知道被開戶。」、「( 問：
        提示身分證影本，是否你交給被告去抽股票的？ )答：是的。」、「( 問：
        被告如何告知你要你的身分證去抽股票？ )答：她說要跟我借身分證影本去
        抽股票，我想抽股票沒關係就借她，但不知會被開戶。」等語屬實( 詳本院
        刑事卷宗第一卷第一百二十八頁、第一百二十九頁 )。且證人亥○○亦到庭
        證述：「( 問：被告庚○○是否跟你說要你的身分證影本去抽股票？ )答：
        有的。」、「( 問：有人拿你的身分證影本去抽股票的事你知否？ )答：知
        道，庚○○有告訴我要拿我的身分證影本去抽股票，我也同意。」乙節明確
        ( 詳本院前揭卷宗第二百八十二頁反面 )，再證人辛○○亦到庭結證：「(
        問：被告庚○○是否跟你說要拿你的身分證影本去抽股票？ )答：有的，但
        我不知道被開戶頭。」、「( 問：提示身分證影本這是你交給庚○○抽股票
        用的否？ )答：是的，他說他要抽股票，請我把身分證影本借她。」等情綦
        詳( 詳本院前揭卷宗第三百五十一頁 )，則被告庚○○既曾明確告知邱秀梅
        、亥○○、辛○○借用身分證影本之用途係要去抽股票，衡情被告庚○○苟
        知悉申○○借用身分證影本尚須開立證券帳戶，應無不併予對邱秀梅提及，
        併徵求其等同意。且邱秀梅等人雖知悉提供身分證影本係要抽股票，惟均不
        知抽股票係要開立證券帳戶，即難認被告庚○○陳稱僅知申○○須用他人身
        分證影本抽股票，並不知須開立證券帳戶乙節，與常情相悖。參之被告申○○以每張國民身分證影本五百元之價格向被告庚○○買受上開身分證影本後
        ，係以每張國民身份證影本一千元之代價出售予戌○○開立虛偽帳戶使用，
        則被告庚○○如與戌○○等有虛偽開立帳戶之犯意聯絡，應無不直接逕將證
        件以高價出售予被告戌○○使用之理，是被告庚○○所述既非無據，亦難執
        此採為不利於被告庚○○之認定。
四、綜上所述，被告庚○○固曾以每張身分證影本五百元之價格出售上開其自己及癸○○等五十七人之身分證影本予申○○抽股票，惟被告申○○既未曾對庚○○提
    及抽股票係要開立證券及存款帳戶，即難認被告庚○○有與被告申○○、戌○○
    等虛偽開立帳戶之犯意聯絡，此外本件復查無其他積極證據足以證明被告庚○○
    有何行使偽造私文書犯行，揆諸前揭規定，自應依法諭知無罪之判決。
據上論斷，應依刑事訴訟法第二百九十九條第一項前段、第三百零一條第一項，刑法
第二條第一項前段、第二十八條、第二百十六條、第二百十條、第五十六條、第四十
七條、修正後第四十一條第一項、第二百十九條、第三十八條第一項第三款，罰金罰
鍰提高標準條例第二條，判決如主文。
本案經檢察官吳金棟到庭執行職務。
中      華      民      國    九十一    年      四      月      八      日
                                    臺灣新竹地方法院刑事第一庭
                                        法  官  王佳惠
右正本證明與原本無異。
如不服本判決，應於判決送達後十日內向本院提出上訴狀( 應附繕本 )，上訴於臺灣
高等法院。
                                        書記官  江靜玲
中      華      民      國    九十一    年      四      月      九      日
附錄本案論罪科刑之主要法條：刑法第二百十條。
 (偽造變造私文書罪)
偽造、變造私文書，足以生損害於公眾或他人者，處五年以下有期徒刑。
